【裁判字號】    92,聲,43
【裁判日期】    920207
【裁判案由】    
【裁判全文】
臺灣高雄地方法院民事裁定  九十二年度聲字第四三號
    聲  請  人  龍星昇第一資產管理股份有限公司
?
    法定代理人  麥樂能
    代  理  人  林銘珠
    相  對  人  甲○○○
    相  對  人  丙○○
    相  對  人  乙○○
右當事人間請求變換提存物事件，聲請人就第三人第一商業銀行股份有限公司依本院
裁定所提供之擔保物，聲請准予變換，本院裁定如左：
    主    文
聲請駁回。
聲請費用由聲請人負擔。
    理    由
一、本件聲請人主張：本件假扣押債權人原為第一商業銀行股份有限公司（下稱第一
    銀行），而第一銀行前就本件債務聲請對相對人甲○○○、丙○○、乙○○之財
    產為假扣押，後第一銀行將本件擔保債權依金融機構合併法第十五條第一項第一
    款適用同法第十八條第三項之規定，讓售予聲請人，故本件保全應由聲請人為之
    ，為此聲請將假扣押裁定之債權人及提存書之提存人變更為聲請人，並提出本院
    九十一年度全字第一二０二號假扣押裁定、九十一年度存字第八九九號提存書及
    債權讓與聲明書各一件為證。
二、經查：
    (1)按債權人就金錢請求或得易為金錢請求之請求，欲保全強制執行者，得聲請假
      扣押。又假扣押之聲請，應表明當事人。民事訴訟法第五百二十二條第一項、
      第五百二十五條第一項第一款分別定有明文。而所謂當事人，係指假扣押之債
      權人及債務人，假扣押裁定經執行後，債務人應受其拘束，固不待言，且依當
      事人恆定原則，假扣押裁定對於債權人及債務人之繼承人或承受人亦有效力。
      本院九十一年度全字第一二０二號民事假扣押裁定，係債權人第一銀行為保全
      其對相對人之債權而聲請，有該民事裁定在卷足參，現聲請人雖因受讓債權人
      第一銀行對於相對人之債權，亦有債權讓與聲明書在卷可證，而堪信為真，是
      有繼續保全該債權之必要，惟如前揭說明，原債權人第一銀行為保全其對相對
      人之債權所聲請之假扣押裁定並為執行之程序，因聲請人受讓該債權而對聲請
      人亦有效力，故聲請人聲請將該假扣押裁定之債權人名義變更為聲請人之名義
      ，即無必要，應予駁回。
    (2)次按供擔保之提存物或保證書，除得由當事人約定變換外，法院得依供擔保人
      之聲請，以裁定許其變換，民事訴訟法第一百零五條第一項定有明文。再按「
      供擔保人所供之擔保，旨在擔保其就本案訴訟將來能獲勝訴之確定裁判，而於
      其一旦受敗訴之裁判確定，備為賠償受擔保利益人支出訴訟費用或所受損害之
      用。」最高法院八十六年度台抗字第一六七號裁判足參。是有關供擔保人所提
      供擔保，係在擔保因假扣押所生之損害，與本案請求之債權本身並非同一。本
      院九十一年度存字第八九九號提存事件，係債權人第一銀行為擔保對相對人甲
      ○○○、丙○○、乙○○之財產為假扣押執行所生之損害而提供，是本件之供
      擔保人自為第一銀行，此業經本院調閱本院九十一年度存字第八九九號提存卷
      宗參閱屬實，而本件聲請人雖因依金融機構合併法之規定受讓債權人第一銀行
      對相對人之債權，並經公告而生效，有聲請人所提之債權讓與聲明書為證，而
      堪信為真，惟依該聲明書所示，其所受讓者為「債務人與連帶保證人之全部債
      權（包含本金、利息、違約金、代墊訴訟費用及其他從屬之權利）」，而本件
      提存物係原債權人第一銀行為備因假扣押行為致受擔保利益人受損害之用所提
      存，與聲請人所受讓之該債權並非同一，亦非從屬於該債權，而聲請人對於此
      一提存物是否有一併受讓？亦未提出證明，則聲請人遽因受讓債權，而聲請將
      該提存書上之提存人變更為其名義，即有未合，應予駁回。
三、綜上所述，聲請人聲請將本院九十一年度全字第一二０二號假扣押裁定之債權人
    名義及九十一年度存字第八九九號提存書之提存人名義變更為聲請人，於法即有
    未合，應予駁回。
四、依民事訴訟法第九十五條、第七十八條，裁定如主文。
中      華      民      國    九十二    年      二      月      七      日
                              臺灣高雄地方法院民事第二庭
~B法      官  楊國祥
右正本證明與原本無異。
如不服本裁定應於送達後十日內向本院提出抗告狀。
中      華      民      國    九十二    年      二      月      七      日
~B法院書記官  蔡雅萍


司法院資訊處製作；財團法人民間司法改革基金會備份。
